【裁判字號】    97,易,782
【裁判日期】    970923
【裁判案由】    竊盜
【裁判全文】
臺灣屏東地方法院刑事判決               97年度易字第782號
公  訴  人  臺灣屏東地方法院檢察署檢察官
被      告  乙○○
                    現在臺灣屏東監獄竹田分監執行中
上列被告因竊盜案件，經檢察官提起公訴（97年度偵字第4061號
），被告就被訴事實為有罪之陳述，本院裁定行簡式審判程序，
判決如下：
    主  文
乙○○竊盜，累犯，處有期徒刑陸月，扣案之塑膠油桶（均含蓋
）陸只及塑膠管貳條均沒收。又竊盜，累犯，處有期徒刑陸月，
扣案之塑膠油桶（均含蓋）陸只及塑膠管貳條均沒收。應執行有
期徒刑拾月，扣案之塑膠油桶（均含蓋）陸只及塑膠管貳條均沒
收。
    事  實
一、乙○○前曾於民國83年間因違反肅清煙毒條例案件，經臺灣
    高等法院高雄分院以83年度上訴字第3270號判決判處有期徒
    刑5 年6 月、5 月，應執行有期徒刑5 年9 月確定；復於同
    年間因違反肅清煙毒條例案件，經臺灣高雄地方法院以83年
    度訴字第3985號判決判處有期徒刑3 年2 月確定，其後經臺
    灣高雄地方法院以84年度聲字第1400號裁定定應執行有期徒
    刑8 年7 月，自84年2 月27日起入監服刑，迄87年8 月18日
    縮短刑期假釋出監；又於88年間因竊盜案件，經本院以88年
    度易字第1407號判決判處有期徒刑8 月確定，上開假釋因而
    遭撤銷，並與有期徒刑8 月接續執行，甫於93年12月7 日縮
    刑期滿執行完畢。詎乙○○猶不知悔改，基於意圖為自己不
    法所有之犯意，駕駛其向友人借用之車牌號碼9L-8235 號自
    小貨車，攜帶其所有之塑膠油桶（均含蓋）6 只及塑膠管2
    條，於97年6 月18日凌晨2 時許，在屏東縣屏東市○○路
    179 號前，徒手開啟丙○○所有之車牌號碼P4-0770 號自小
    貨車之油箱蓋，並以塑膠管抽取其內之92無鉛汽油約10公升
    至塑膠油桶內而竊取之。乙○○隨即另基於意圖為自己不法
    所有之犯意，在同路183 號前，以相同方法竊取甲○○所有
    之車牌號碼P2-5215 號自小貨車內之95無鉛汽油約12公升，
    得手後，旋於同日2 時25分許，為巡邏員警發現可疑而欲上
    前盤查，乙○○見狀即逃離現場，惟仍遭警逮獲，並在其身
    上扣得其所有供竊盜用之塑膠油桶蓋2 只及塑膠管1 條、在
    車牌號碼P2-5215 號自小貨車扣得其所有供竊盜用之塑膠管
    1 條、及在車牌號碼9L-8235 號自小貨車扣得其所有供竊盜
    用之內裝竊得無鉛汽油之塑膠油桶2 只（均未含蓋）及供預
    備竊盜用之塑膠空油桶（均含蓋）4 只。
二、案經屏東縣政府警察局屏東分局報請臺灣屏東地方法院檢察
    署檢察官偵查起訴。
    理  由
一、本件被告乙○○所犯係死刑、無期徒刑、最輕本刑為3 年以
    上有期徒刑以外之罪，其於準備程序中就被訴事實為有罪之
    陳述，經法官告知簡式審判程序之旨，並聽取當事人之意見
    後，本院認為適宜進行簡式審判程序審理，合先敘明。
二、上揭事實，業據被告乙○○於警詢時、偵查中及本院審理時
    坦承不諱，核與證人即被害人丙○○、甲○○於警詢時證述
    之情相符，並有塑膠油桶（均含蓋）6 只及塑膠管2 條扣案
    可稽，復有贓物認領保管單、車籍查詢- 基本資料詳細畫面
    表各2 紙及照片15幀附卷可稽，堪認被告之自白與事實相符
    ，本件事證明確，被告犯行洵堪認定。
三、核被告乙○○所為，均係犯刑法第320 條第1 項之竊盜罪。
    被告係竊取不同被害人所有之不同車輛內之汽油，顯以數行
    為侵害數法益，是其所犯2 罪間，犯意各別，行為互殊，皆
    可獨立評價，應予分論併罰。被告曾於83年間因違反肅清煙
    毒條例案件，經臺灣高等法院高雄分院以83年度上訴字第32
    70號判決判處有期徒刑5 年6 月、5 月，應執行有期徒刑5
    年9 月確定；復於同年間因違反肅清煙毒條例案件，經臺灣
    高雄地方法院以83年度訴字第3985號判決判處有期徒刑3 年
    2 月確定，其後經臺灣高雄地方法院以84年度聲字第1400號
    裁定定應執行有期徒刑8 年7 月，自84年2 月27日起入監服
    刑，迄87年8 月18日縮短刑期假釋出監；又於88年間因竊盜
    案件，經本院以88年度易字第1407號判決判處有期徒刑8 月
    確定，上開假釋因而遭撤銷，並與有期徒刑8 月接續執行，
    甫於93年12月7 日縮刑期滿執行完畢等情，有臺灣高等法院
    被告前案紀錄表1 份在卷可稽，其於受徒刑之執行完畢，5
    年以內故意再犯本件有期徒刑以上之罪，為累犯，所犯2罪
    均應依刑法第47條第1 項之規定加重其刑。爰審酌被告素行
    不佳，曾有9 次竊盜犯行之前案紀錄，有臺灣高等法院被告
    前案紀錄表可憑，顯亟待矯治，惟犯罪後尚知坦承，及其犯
    罪之目的、手段等一切情狀，依檢察官所請量處如主文所示
    之刑，並定其應執行之刑，以資懲儆。扣案之塑膠油桶（均
    含蓋）6 只及塑膠管2 條均為被告所有，供其為本件竊盜犯
    行及預備為竊盜犯行所用之物，業據其陳明在卷，應依刑法
    第38條第1 項第2 款之規定宣告沒收。
據上論斷，應依刑事訴訟法第299 條第1 項前段、第273 條之1
第1 項，刑法第320 條第1 項、第47條第1 項、第38條第1 項第
2款 、第51條第5 款，刑法施行法第1 條之1，判決如主文。
本案經檢察官李侑姿到庭執行職務。
中    華    民    國    97    年    9     月    23    日
                  刑事第五庭    法  官  林家聖
以上正本證明與原本無異。
如不服本判決應於收受本判決送達後10日內向本院提出上訴書狀
，其未敘述上訴理由者，並得於提起上訴後10日內向本院補提理
由書狀（均須按他造當事人之人數附繕本）「切勿逕送上級法院
」
                                書記官  陳蓉柔
中    華    民    國    97    年    9     月    23    日
附錄本判決論罪科刑法條全文：
刑法第320條第1項
意圖為自己或第三人不法之所有，而竊取他人之動產者，為竊盜
罪，處5年以下有期徒刑、拘役或500元以下罰金。


司法院資訊處製作；財團法人民間司法改革基金會備份。
